# 合并财务报表问题

提问人：songlanK 时间：2023-05-15 10:42:57
请教各位：A控制上市公司B，持有30%股权： 2022 年 1 月B设立M公司，持股100%，并将B目前大部分的业务、子公司、人员下沉到M公司下； 2022 年 3 月A把持有B的17%部分转让给C公司，C成为控股股东并改选董事会，A为第二大股东对其有重大影响； 2022 年 10 月，C经重大资产重组把其持股100%D公司通过B发行股份的方式装入到B公司， 2022 年 11 月B又将子公司M转让给A；B在资产重组草案中有关于“本次重组购买并非上市公司B向A控股潜在资产出售的前提。若D股权未成功购买的情况下，上市公司后续仍向A或其指定主体出售资产”我的问题是： 1 、A在2022 年如何合并M公司,M公司在年初上1-2月份是A控制的，在年末11-12月份也控制，但形式上中间月份不控制;2、A在 2022 年如何核算上市公司B的投资；
我的理解是否正确： 1 、A2022年合并应当将M公司12.31资产负债表纳入合并，将M公司1-12月的利润表、现金流纳入合并报表； 2 、在 2022 年 1 月份单体报表将B的投资改为权益法核算，在合并报表中将前期合并影响金额转入当期投资收益；请教各位我的理解是否正确，万分感谢

回答人：chenyiwei
从主帖信息来看，A对M及其业务（也就是重组前B的原有业务）很可能是全年都有控制权的，因此需将M的全年报表纳入合并报表范围。合并报表层面应综合考虑转让B公司17%股权和回购M公司股权交易的影响，将回购M公司股权的作价与其净资产原账面价值之间的差额予以抵销。剩余部分（特别是剩余的13%股权的重新计量差额）可确认投资收益。
对A而言，该交易的实质是卖壳，而不是出售B的原有业务，因此需严格区分交易中的不同组成部分分别处理。这也是实际操作中的难点。